# 劳务分包费核算

提问人：stoneinsea 时间：2017-03-15 17:42:54
请教陈版：
建筑行业发生的劳务分包费，要通过应付职工薪酬科目核算吗？
看科目核算内容包括劳务费支出，但建筑行业发生的金额较大，期末也存在暂估，感觉不大合适呢。

回答人：chenyiwei
要看这些劳务外包人员是否属于会计准则所定义的本企业的“职工”。可参考《瑞华研究 2010 ～ 2016 汇编》之“问题1-4-8（企业对劳务派遣人员薪酬的核算和列报）”。

提问人：后海大鲨鱼 时间：2017-03-15 22:11:49
陈版，1-4-8里提到劳务派遣人员的工资应该在“应付职工薪酬”里核算，那劳务派遣管理费在哪核算呢？

回答人：chenyiwei
就是一般的管理费用——服务费。